【裁判字號】    98,交聲,2974
【裁判日期】    980916
【裁判案由】    交管條例聲異
【裁判全文】
臺灣板橋地方法院交通事件裁定        98年度交聲字第2974號
原處分機關  交通部公路總局臺北區監理所板橋監理站
異  議  人
即受處分人  甲○○
上列異議人即受處分人因違反道路交通管理處罰條例案件，對於
交通部公路總局臺北區監理所板橋監理站98年8 月10日所為之裁
決處分（裁決字號：板監裁字裁41-C00000000號），聲明異議，
本院裁定如下：
    主  文
異議駁回。
    理  由
一、原處分意旨略以：異議人即受處分人甲○○於民國98年6 月
    18日晚間8 時18分許，騎乘車牌號碼AFO-757 號重型機車，
    行經臺北縣中和市○○街202 號巷口，因闖紅燈違規，為臺
    北縣政府警察局中和第一分局南勢派出所員警舉發「行經燈
    光號誌路口闖紅燈」，並依道路交通管理處罰條例第53條第
    1 項之規定，製發北警局交大字第C00000000 號舉發違反道
    路交通管理事件通知單（下稱舉發通知單），當場將上揭舉
    發通知單交予異議人簽收，異議人拒絕簽收，員警將其應到
    案之時間地點告知異議人，異議人於應到案日前之98年7 月
    2 日至交通部公路總局臺北區監理所板橋監理站陳述意見，
    原處分機關以異議人違規事實明確，依道路交通管理處罰條
    例第53條第1 項之規定，於98年8 月10日以板監裁字裁41-C
    00000000號裁決書裁處罰鍰新臺幣（下同）1, 800元，並記
    違規點數3 點，前開裁決書於98年8 月10日由異議人親自簽
    收，有前述舉發通知單、裁決書在卷足稽。
二、聲明異議意旨如附件。
三、按汽車行駛至交岔路口，其行進、轉彎，應遵守燈光號誌，
    道路交通安全規則第102 條第1 項第1 款定有明文。又汽車
    駕駛人，行經有燈光號誌管制之交岔路口闖紅燈者，處新臺
    幣1,800 元以上5,400 元以下罰鍰，並應記違規點數3 點，
    道路交通管理處罰條例第53條第1 項、63條第1 項第3 款分
    別定有明文。經查，異議人於98年6 月18日晚間8 時18分許
    ，騎乘車牌號碼AFO-757 號重型機車，行經臺北縣中和市○
    ○街202 號巷口，闖越紅燈之違規事實，業據證人即當日舉
    發員警呂治國於本院訊問時證稱：98年6 月18日晚間8 時18
    分許，伊騎機車執行巡邏勤務，行經臺北縣中和市○○街與
    復興路口停等紅綠燈，便看到異議人騎機車行經中和市○○
    路235 巷口，於綠燈情況下左轉至同市○○街202 巷，復於
    中興街202 巷口迴轉，當時中興街202 巷巷口之燈號為紅燈
    ，異議人於紅燈時由中興街202 巷口左轉至中興街等語綦詳
    （見本院98年9 月3 日訊問筆錄）。證人呂治國鉅細靡遺描
    述異議人車輛之行向，可見證人確有見聞異議人車輛行向，
    又證人明確區分異議人於中興街235 巷口時燈號為綠燈異議
    人並未違規，嗣其後於中興街202 巷路口左轉中興街時闖越
    紅燈，亦無誣攀情事，況證人係於執行勤務中偶然發覺異議
    人有前開違規情事，其與異議人無夙怨嫌隙，亦無必要甘冒
    偽證重責而捏造前開情節誣陷異議人，證人前開所述自屬信
    實。異議人確有前開違規情事，堪以認定。至異議人雖辯稱
    其與員警同方向行駛，因於中興街202 號巷口附近超車，員
    警始誤認由中興街202 號巷口左轉中興街云云。然姑不論證
    人業已明確證述異議人違規情事如前，證人並無誤判之虞，
    異議人前開所辯，要係推測之詞，自屬無據，況苟如異議人
    所述，其與員警同一行向，然證人呂治國於本院審理時證述
    ：當時伊欲由中和市○○路左轉中興街，故在復興路與中興
    路口停等紅綠燈，伊所面對之燈號為紅燈，亦無准許左右轉
    之燈號等語（見本院98年9 月3 日訊問筆錄），則依證人通
    過前開路口時適正停等紅燈，果異議人與證人同向，自當一
    起停等紅燈，豈會因超車而使證人誤認其由中興街202 巷左
    轉之情事，異議人前開所辯，亦無可採。異議人確有於前開
    時、地闖越紅燈一節，堪以認定。
四、次按行政處分如有誤寫、誤算或其他類此之顯然錯誤者，處
    分機關得隨時或依申請更正之，行政程序法第101 條第1 項
    定有明文。本案異議人之違規地點應為臺北縣中和市○○街
    202 號巷口，然舉發員警於舉發單上將違規地點誤載為中和
    市○○街220 巷口一情，亦經證人呂治國於本院訊問時證述
    明確（見本院98年9 月3 日訊問筆錄），揆諸上揭規定，自
    得更正之。本件原處分機關經函請原舉發單位調查違規事實
    後，已依原舉發單位申請，將誤植之違規地點更正為「中和
    市○○街202 號巷口」，並依更正後之違規地點做成裁決書
    送達受處分人，此有交通部公路總局臺北區監理所板橋監理
    站板監裁字裁41-C00000000號違反道路交通管理事件裁決書
    、臺北縣政府警察局中和第一分局北縣警中一交字第098003
    5174號函各1 份在卷可參，其就舉發單位誤植違規地點之更
    正程序，於法無違，且無礙於本件舉發及裁決之合法性，亦
    無涉異議人違規情事之認定，併此敘明。
五、綜上所述，異議人確有在前開時、地，駕車行經有燈光號誌
    管制之交叉路口闖紅燈違規行為。原處分機關依前開道路交
    通管理處罰條例第53條第1 項、第63條第1 項第3 款之規定
    ，裁處受處分人罰鍰1,800 元，並記違規點數3 點，尚無違
    誤。異議人異議意旨，為無理由，自應將其異議駁回。
據上論斷，應依道路交通管理處罰條例第87條第2 項、道路交通
案件處理辦法第19條，裁定如主文。
中    華    民    國    98    年    9     月    16    日
                          交通法庭法  官  何燕蓉
此正本與原本無異。
如不服本裁定應於送達後五日內向本院提出抗告狀。
                                  書記官  李崇文
中    華    民    國    98    年    9     月    17    日


司法院資訊處製作；財團法人民間司法改革基金會備份。
